【裁判字號】    99,上訴,40
【裁判日期】    990209
【裁判案由】    違反毒品危害防制條例
【裁判全文】
臺灣高等法院高雄分院刑事判決          99年度上訴字第40號
上  訴  人  臺灣高雄地方法院檢察署檢察官
被      告  甲○○
上列上訴人因被告違反毒品危害防制條例案件，不服臺灣高雄地
方法院98年度審訴字第4464號中華民國98年12月11日第一審判決
（起訴案號：臺灣高雄地方法院檢察署98年度毒偵字第6165號）
，提起上訴，本院判決如下：
    主  文
上訴駁回。
    事  實
一、甲○○前因施用毒品案件，經臺灣臺南地方法院以94年毒聲
    字第1007號裁定送觀察、勒戒後，認無繼續施用毒品之傾向
    ，於民國95年1 月16日釋放，並由臺灣臺南地方法院檢察署
    以95年度毒偵字第31號為不起訴處分確定。復因施用毒品案
    件，經台灣高雄地方法院分別以96年度訴字第928 號、96年
    度訴字第3248號判決判處有期徒刑10月、有期徒刑1 年確定
    ，並經同法院97年度聲減字第83號裁定減刑並定應執行刑為
    有期徒刑1 年3 月，甲○○於97年2 月13日入監執行，於98
    年2 月25日假釋出監，指揮書執畢日期為98年5 月15日，惟
    因甲○○於98年3 月15日假釋期間內，再犯施用第一級毒品
    罪，嗣經撤銷假釋，所餘刑期2 月17日迄今尚未執行（不構
    成累犯）。詎其猶不知悔改，仍未戒斷毒癮，基於施用第一
    、二級毒品之犯意，於98年8 月5 日夜間某時許，於高雄縣
    湖內鄉○○路○ 段356 巷8 號之住處，以點燃香煙方式施用
    第一級毒品海洛因及燒烤玻璃球方式施用第二級毒品甲基安
    非他命各1 次。嗣於98年8 月6 日14時50分，在臺南市○區
    ○○路316 號前為警查獲，並扣得第一級毒品海洛因1 小包
    （驗前淨重0.047 公克，驗後淨重0.038 公克），經取得其
    同意後採驗尿液，始查知上情。
二、案經臺南市警察局第六分局報請臺灣臺南地方法院檢察署呈
    請臺灣高等法院檢察署核轉臺灣高雄地方法院檢察署檢察官
    偵查起訴。
    理   由
一、訊據被告對於上揭時、地，施用第一級毒品海洛因及第二級
    毒品安非他命之事實，坦承不諱，而被告為警查獲所採之尿
    液檢體，經送台南長榮大學檢驗結果，係呈施用第一級毒品
    海洛因後所會產生之嗎啡、可待因陽性反應，及施用第二級
    毒品甲基安非他命後所會產生之甲基安非他命陽性反應，此
    有長榮大學98年8 月28日確認報告暨臺南市警察局第六分局
    涉嫌毒品案送驗尿液及年籍對照表各1 份附卷可稽。又扣案
    之海洛因1 包（驗前淨重0.047 公克，驗後淨重0.038 公克
    ）經送驗後確含有海洛因成分，有高雄市立凱旋醫院98年9
    月5 日高市凱醫驗字第10979 號濫用藥物成品檢驗鑑定書（
    見偵卷第14頁）在卷可憑。按被告之自白，非出於強暴、脅
    迫、利誘、詐欺、疲勞訊問、違法羈押或其他不當方法，且
    與事實相符者，得為證據，刑事訴訟法第156 條第1 項定有
    明文。亦即被告之自白係出於自由意思，且與事實相符者，
    即有證據能力，被告迭次自白，均係出於自由意志，自得採
    為本件判決之基礎。由上揭各證據資料研析，足認被告之自
    白核與事實相符，本件事證明確，被告犯行堪以認定。
二、按海洛因及甲基安非他命，分別係毒品危害防制條例第2 條
    第2 項第1 款所稱之第一級毒品及同條項第2 款所稱之第二
    級毒品，不得施用、持有。次按觀察、勒戒或強制戒治執行
    完畢釋放後，5 年內再犯第10條之罪者，應依一般刑事訴訟
    程序予以起訴論罪科刑，此觀諸毒品危害防制條例第20條、
    第23條第2 項規定自明。被告曾因施用毒品案件，經臺南地
    方法院以94年度毒聲字第1007號裁定送觀察、勒戒後，認無
    繼續施用毒品傾向，於95年1 月16日執行完畢釋放乙情，有
    臺灣高等法院被告前案紀錄表在卷可憑，被告於觀察、勒戒
    執行完畢釋放後，5 年內再犯本件施用毒品犯行，依法自應
    予以追訴處罰。
三、核被告所為，係犯該條例第10條第1 項之施用第一級毒品罪
    及同條第2 項之施用第二級毒品罪。被告持有第一級毒品海
    洛因及第二級毒品甲基安非他命後，進而施用，其持有之低
    度行為均應為施用之高度行為所吸收，不另論罪。又被告所
    犯上開2 罪間，犯意各別、行為互殊，觸犯構成要件相異之
    罪名，自應分論併罰。又被告有如起訴書犯罪事實欄所載之
    前案紀錄，於98年2 月25日假釋出監，指揮書執畢日期為98
    年5 月15日等情，有臺灣高等法院被告前案紀錄表在卷可憑
    ，惟因甲○○於98年3 月15日假釋期間內，再犯施用第一級
    毒品罪，嗣經撤銷假釋，所餘刑期2 月17日，迄今尚未執行
    之情，業據調閱98年度執更字第3047號卷查明，故本件並不
    構成累犯，公訴人認本件構成累犯，尚有誤會，應予敘明。
四、原審依毒品危害防制條例第10條第1 項、第2 項、第18條第
    1 項前段，刑法第11條、第51條第5 款，並審酌被告經強制
    戒治後，均未戒絕毒品，另再施用毒品，顯見其自制力不足
    ，無法擺脫毒品，故應藉由刑罰之執行，以收教化之功能，
    量處「施用第一級毒品，處有期徒刑9 月，施用第二級毒品
    ，處有期徒刑4 月。定應執行有期徒刑1 年」，扣案之海洛
    因壹包（含包裝袋，驗後淨重零點零捌公克）確含有海洛
    因成份，均依毒品危害條例第18條第1 項前段之規定，宣告
    沒收銷燬之。認事用法尚無不合，量刑亦稱妥適，檢察官上
    訴意旨主張量刑過輕，指摘原判決不當，惟量刑之輕重，係
    屬事實審法院得依職權自由裁量之事項，苟於量刑時，已依
    行為人之責任為基礎，並斟酌刑法第五十七條各款所列情狀
    ，而未逾越法定範圍，又未濫用其職權，即不得遽指為違法
    （最高法院98年度台上字第6660號判決意旨參照）。上訴為
    無理由，應予駁回。
據上論斷，應依刑事訴訟法第368 條，判決如主文。
本案經檢察官彭南雄到庭執行職務。
中    華    民    國    99    年    2     月    9     日
                刑事第二庭  審判長法  官  林正雄
                                  法  官  黃壽燕
                                  法  官  陳啟造
以上正本證明與原本無異。
第二級毒品安非他命部分不得上訴。
第一級毒品海洛因部分如不服本判決應於收受本判決後10日內向
本院提出上訴書狀，其未敘述上訴理由者，並得於提起上訴後10
日內向本院補提理由書狀（均須按他造當事人之人數附繕本）「
切勿逕送上級法院」。
中    華    民    國    99    年    2     月    9     日
                                  書記官  林明威
附錄本判決論罪科刑法條全文：
毒品危害防制條例第10條
施用第一級毒品者，處6 月以上5 年以下有期徒刑。
施用第二級毒品者，處3 年以下有期徒刑。

司法院資訊處製作；財團法人民間司法改革基金會備份。
